# 新三板合并报表如何处理？

提问人：ppqqqqpp 时间：2016-01-22 10:26:25
1.一个公司A，公司章程规定注册资本为 500 万，由B认缴 400 万，C认缴 100 万，截止审计日，B实际缴纳资本 300 万，请问，B公司的合并报表以实缴比例合并还是应缴比率合并。即时按100%合并还是80%。 2.2015年 7 月，A公司全资出资收购B公司，B公司在 2012年投资设立了C公司，认缴80%的注册资本,20%由其他个人认缴。戒指是审计日，B公司当时认缴的80%注册资本，只缴纳了一般，其他个人未缴纳。对于 2013 年， 2014 年， 2015 年1-11月的二年一期申报报表是否可以？子公司出资未到位是否可以？

回答人：chenyiwei
这两个问题都取决于被投资公司的各股东之间就实缴资本比例与注册资本比例不一致期间的表决权、分红权和净资产权益如何分配的约定。有明确约定的，应按约定处理；没有约定或约定不明确的，则按《公司法》第三十五条规定，按实缴资本比例分取红利。如果没有明确约定，则建议咨询律师意见，并要求各方股东对此作出补充约定予以明确，否则会计处理可能缺乏依据。